【裁判字號】    89,訴,552
【裁判日期】    890323
【裁判案由】    毒品危害防制條例
【裁判全文】
臺灣士林地方法院刑事判決                         八十九年度訴字第五五二號
    公  訴  人  臺灣士林地方法院檢察署檢察官
    被      告  乙○○
    指定辯護人  本院公設辯護人林龍輝
右列被告因違反毒品危害防制條例案件，經檢察官提起公訴（八十九年度偵字第二一
０一號），本院判決如左：
    主  文
乙○○連續販賣第二級毒品，累犯，處有期徒刑柒年貳月。
扣案之安非他命參大包及肆拾伍小包（驗餘總淨重柒拾參點陸肆零伍公克）沒收銷燬
之，扣案之電子磅秤壹個、分裝袋貳拾玖個均沒收，犯罪所得新台幣捌仟伍佰元沒收
，如全部或一部不能沒收時，以其財產抵償之。
    事  實
一、乙○○曾於民國八十五年間因違反麻醉藥品管理條例案件，經法院判處有期徒刑
    三年二月確定，於八十八年六月十九日執行完畢，猶不知悔改，竟意圖營利，基
    於販賣第二級毒品安非他命（下稱安非他命）之概括犯意，分別於八十八年十一
    月底、在台北市○○○路○段三四號前、以新台幣（下同）二千元之代價，於八
    十九年一月間、在台北市○○○路○段附近、以三千元之代價，於八十九年二月
    七日晚間九時許、在台北市○○○路○段附近、以一千五百元之代價，及於八十
    九年二月十日上午八時許、在台北市○○○路○段靠近天祥路之小公園內、以二
    千元之代價，連續四次販賣安非他命與戊○○施用。嗣於八十九年二月十一日凌
    晨零時三十分許，乙○○駕駛其於八十九年二月十日上午九時許、由戊○○擔任
    連帶保證人所租來之車號ＢＢ—九二六號自小客車搭載其女友丙○○與戊○○，
    行經台北市大同區○○○路、蘭州街口時，為警查獲，經警於乙○○所駕駛之車
    內排檔鎖前置物盒內，起出已分裝完成之安非他命大包三包、小包四十五包（驗
    餘總淨重七十三點六四零五公克）、電子磅秤一台、分裝袋二十九個等物，而悉
    上情。
二、案經台北市政府警察局大同分局報請台灣士林地方法院檢察署檢察官偵查起訴。
    理  由
一、訊據被告矢口否認有於上開時地販賣安非他命與戊○○之犯行，辯稱：其沒有賣
    安非他命，安非他命是戊○○的，之前是因為戊○○要他不要講，講別人云云。
    然查：
（一）被告有於上開時地連續販賣安非他命與戊○○四次之事實，迭經證人戊○○於
      警訊、偵查及本院審理時證述綦詳，雖其就八十九年二月十日上午八時購買之
      金額究為三千元或二千元，在偵查時證述不一，然其於本院審理時已明確證述
      係二千元，與其在警訊時證述金額相符，自應認係二千元。證人戊○○與被告
      並無仇恨，衡情並無誣攀之理，又其在警訊、偵查及本院審理時均堅指有向乙○○購買安非他命之事實，且其於警訊、偵查時所供時間、次數、金額均大致
      相符，雖其所供有上述之些許歧異，然因時間相隔，記憶或有出入，亦符常情
      ，尚難以此即認其證言為不可採。
（二）再據證人即當時查獲警官甲○○到庭證稱「我臨檢的時候就有看到他的車子在
      閃躲，很可疑。我負責搜，車上有三個人，我先請乙○○下車，後請謝明峰下
      車，看到謝明峰座位腳踏墊下有一個鉛筆袋，裡面有一個吸食器，玻璃球，裡
      面有殘渣，看起來向有吸過的黑色的，不知道是誰的。我打開後行李箱，有兩
      個，一個大的，一個中的，行李袋只有一些衣物，沒有其他東西，我第二次搜
      車內時，排檔桿前置物箱內看到一個像放眼鏡的眼鏡袋，裡面有很多安非他命
      ，分裝袋也在眼鏡袋中，電子秤也在置物箱內，眼鏡袋是拿到裡面才打開的，
      打開後乙○○就大叫警察栽贓，為何第一次沒搜到」等語，足認扣案之安非他
      命三大包及四十五小包、分裝袋二十九個、電子磅秤一個，均係在排檔桿前之
      置物盒所找到。被告雖否認係其所有，然當時車上僅有被告、戊○○、丙○○
      三人，其三人在證人甲○○打開眼鏡袋發現內有安非他命之際，僅有被告一人
      反應激烈。參以被告先於偵查中辯稱係訴外人丁○○向其借車，安非他命係丁○○的云云，嗣於本院審理時竟改稱係謝明峰的云云，其所供前後反覆，再證
      人丙○○先於偵查中供稱係丁○○借車，安非他命係丁○○的，復於本院審理
      時改稱是謝明峰的云云，其所言亦前後不一，竟完全配合被告供述而改；然經
      本院隔離訊問二人結果，其二人竟就八十九年二月十日上午係一同自宜蘭來台
      北或係相約台北碰面、當日有無將車借予他人使用等情所供即不相符，且證人
      丙○○於本院訊問時，就當日經過情形，都以忘了或都在睡覺等詞搪塞，其與
      被告曾為男女朋友關係，其所供又前後不一，顯有偏袒被告之虞，其證言自不
      足採。又被告若非情虛，何以在警察發現安非他命之際反應激烈？何以在偵查
      中先推卸予訴外人丁○○，於本院審理時又推卸予戊○○？況該ＢＢ—九二六
      號自用小客車均係被告所駕駛，為被告所自承，是認在車內所扣得之安非他命
      、分裝袋、電子磅秤應為被告所有。而扣案之疑似安非他命顆粒四十八袋確含
      有甲基安非他命成分（驗餘淨重七十三點六四零五公克），有憲兵司令部刑事
      鑑識中心中華民國八十九年三月二十三日（八九）綱得字第０三八七二號鑑驗
      通知書一件在卷可憑。該安非他命三大包及四十五小包上有標籤標示金額，且
      同時扣有電子磅秤一個及分裝袋二十九個，可認係被告用以分裝販賣所用之物
      。
（三）末查安非他命價格昂貴，取得不易，且為政府嚴予查緝之違禁品，凡為販賣之
      不法勾當者，苟無利可圖，應無甘冒被查緝法辦重刑之危險，平白無端義務為
      該買賣之工作，是其販入之價格必較售出之價格低廉，而有從中賺取買賣差價
      牟利之意圖及事實，應屬合理之認定；被告雖矢口否認有販賣安非他命之犯行
      ，證人戊○○亦無法確認每次販賣之數量，致無法查證所購入安非他命之價格
      ，使本院無從確認被告每次販賣所得之利潤，然依上所述，其若非有利可圖，
      當無甘冒被查獲之風險，且由被告為警查獲扣案之安非他命三大包及四十五小
      包上有標籤標示金額以觀，被告乃有計畫地販賣安非他命，而證人戊○○亦於
      偵查中證稱他和乙○○拿安毒也是分好，且上面有價格與數量標籤，我按照標
      籤上之價錢給他等語（見八十九年度偵字第二一０一號偵查卷第四十二頁），
      足認被告有販賣營利之意圖甚明。被告所辯顯係飾詞卸責，不足採信，其犯行
      堪以認定，應依法論科。
二、核被告乙○○所為，係犯毒品危害防制條例第四條第二項販賣第二級毒品罪，被
    告因販賣而持有安非他命之低度行為，為販賣之高度行為所吸收，不另論罪。被
    告四次販賣安非他命之行為，時間緊密，犯罪構成要件相同，顯係基於同一販賣
    安非他命之概括犯意為之，為連續犯，應依刑法第五十六條規定，以一罪論，並
    加重其刑（法定刑無期徒刑部分依法不得加重，僅就有期徒刑及併科罰金部分加
    重）。查被告有事實欄所載之犯罪科刑執行情形，此有台灣高等法院被告全國前
    案紀錄表在卷可佐，其受有期徒刑之執行完畢後，五年以內再犯本件有期徒刑以
    上之罪，係屬累犯，應依刑法第四十七條之規定遞加重其刑（法定刑無期徒刑部
    分依法不得加重，僅就有期徒刑及併科罰金部分加重）。爰審酌被告之前已有販
    賣毒品前科，販賣安非他命之人數為一人，金額不多，所得有限，販賣毒品對國
    民健康之戕害甚深及犯罪後猶飾詞狡辯之犯後態度等一切情狀，量處如主文第一
    項所示之刑，以示懲儆。又扣案之安非他命三大包及四十五小包（驗餘淨重柒拾
    參點陸肆零伍公克）為毒品，應依毒品危害防制條例第十八條第一項前段沒收銷
    毀之，又扣案之電子磅秤一個及分裝袋二十九個應為被告所有供犯罪所用之物，
    已如前述，應依刑法第三十八條第一項第二款宣告沒收。至扣案之現金四萬一千
    元，其中一萬元為證人丙○○所有，其三萬元並無證據足認係被告販賣安非他命
    所得之財物，爰不予宣告沒收，附此敘明。
三、至於被告販賣安非他命所得若干，依證人謝明峰對每次購買之價格所為之陳述，
    其共販賣與謝明峰四次，一次二千元、一次三千元、一次一千五百元、一次二千
    元，合計所得共八千五百元，應依毒品危害防制條例第十九條第一項沒收之，如
    全部或一部不能沒收時，以其財產抵償之。
據上論結，應依刑事訴訟法第二百九十九條第一項前段，毒品危害防制條例第四條第
二項、第十八條第一項前段、第十九條第一項，刑法第十一條、第五十六條、第四十
七條、第三十八條第一項第二款，判決如主文。
本案經檢察官蘇佩鈺到庭執行職務。
中    華    民    國      九    十      年      四      月    四      日
                                  臺灣士林地方法院刑事第四庭
                                      法  官 藍  雅  清
右正本證明與原本無異。
如不服本判決，應於判決送達後十日內，向本院提出上訴狀。
                                      書記官 劉  韋  廷
中    華    民    國      九    十      年      四      月      六      日
附錄本案論罪科刑法條：
毒品危害防制條例第四條第二項
  製造、運輸、販賣第二級毒品者，處無期徒刑或七年以上有期徒刑，得併科新台幣
  七百萬元以下罰金。


司法院資訊處製作；財團法人民間司法改革基金會備份。
